【裁判字號】    99,抗,479
【裁判日期】    990427
【裁判案由】    聲請定其應執行刑
【裁判全文】
臺灣高等法院刑事裁定                   99年度抗字第479號
抗  告  人
即受 刑 人  甲○○
上列抗告人因聲請定其應執行刑案件，不服臺灣臺北地方法院中
華民國99年3月24日裁定（99年度聲字第1431號），提起抗告，
本院裁定如下：
    主  文
抗告駁回。
    理  由
一、原裁定意旨略以：抗告人即受刑人甲○○因犯施用第二級毒
    品罪、過失傷害罪、公共危險罪等，檢察官聲請定其應執行
    之刑，經審核認聲請為正當，爰依刑事訴訟法第477條第1項
    ，刑法第53條、第51條第5款，裁定其應執行有期徒刑1年1
    月。
二、抗告意旨略以：原裁定附表編號1所示之施用第二級毒品罪
    ，業已入監執行完畢，檢察官誤聲請定其應執行之刑。受刑
    人應定之執行刑之罪為應包括：台灣高等法院98年上訴3938
    號判決犯毒品危害防制條例之案件，及原裁定附表編號2、3
    之罪，方屬正確，請更正應執行刑云云。
三、按裁判確定前犯數罪者，併合處罰之。又數罪併罰，有二裁
    判以上者，依刑法第51條之規定，定其應執行之刑，刑法第
    50條、第53條分別定有明文。被告犯應併合處罰之數罪，經
    法院以判決或裁定定其數罪之應執行刑確定者，該數罪是否
    執行完畢，均係以所定之應執行刑全部執行完畢為斷。其在
    定應執行刑之前已先執行之有期徒刑之罪，因嗣後與他罪合
    併定應執行刑，而由檢察官換發執行指揮書執行應執行刑，
    是其前已執行之有期徒刑部分，僅應予扣除，該罪宣告之刑
    不能認為已執行完畢。亦即若僅數罪中之一罪所宣告之刑執
    行完畢，而數罪合併所定應執行之刑尚未執行完畢，應認為
    執行未畢（最高法院93年台非字第298號裁定意旨、78年度
    第2次刑事庭會議決議意旨參照）。
四、本件受刑人犯原裁定附表所示三罪，符合刑法第50條所定併
    合處罰之規定。受刑人抗告意旨，以其中一罪已執行完畢，
    因而不能合併定執行刑，指摘原裁定不當云云，依首揭說明
    ，已執行完畢部分，要屬檢察官日後指揮執行時應行扣除之
    問題，與定應執行刑之裁定無涉。核原審裁定准許檢察官定
    應執行刑之聲請，於法無不合。又數罪併罰有二裁判以上，
    應依刑法第51第5款至第7款之規定，定其應執行之刑者，該
    案犯罪事實最後判決之法院，據同院檢察官之聲請，始得裁
    定之，此觀之刑法第53條，刑事訴訟法第477條之規定自明
    ，是原法院辦理定執行刑之聲請案件，於法應受檢察官聲請
    範圍之限制，法院無權擅將之逕予列入定執行刑之範圍而予
    裁定，苟係另案所宣告之刑，合於數罪併罰之要件，亦係管
    轄檢察署檢察官另案聲請定執行刑之問題。受刑人所稱本院
    98年上訴3938號判決毒品危害防制條例案件，檢察官並未聲
    請定應執行刑，即非屬原審審究之範圍，原審就此部分未予
    審酌，並無不當。是受刑人任意指摘原裁定不當，求予撤銷
    改判，核無理由，應予駁回。
五、據上論結，應依刑事訴訟法第412條，裁定如主文。
中    華    民    國    99    年    4     月    27    日
                  刑事第七庭審判長法  官  宋明蒼
                                  法  官  游紅桃
                                  法  官  趙功恒
以上正本證明與原本無異。
如不服本裁定，應於收受送達後五日內向本院提出抗告狀。
                                  書記官  潘文賢
中    華    民    國    99    年    4     月    28    日

司法院資訊處製作；財團法人民間司法改革基金會備份。
